臺灣桃園地方法院刑事判決　　　　　　100年度審訴字第652號
公　訴　人　臺灣桃園地方法院檢察署檢察官
被　　　告　鄭德蕾
選任辯護人　葉智幄律師
　　　　　　劉佳強律師
上列被告因違反毒品危害防制條例案件，經檢察官提起公訴（99
年度毒偵字第5824號），被告就被訴事實為有罪之陳述，經本院
合議庭裁定改由受命法官獨任依簡式審判程序審理，判決如下：
    主      文
鄭德蕾施用第一級毒品，累犯，處有期徒刑陸月，如易科罰金，
以新臺幣壹仟元折算壹日。扣案第一級毒品海洛因壹包含袋（驗
餘毛重零點肆壹公克）沒收銷燬之。
    事實及理由
一、本件被告所犯係死刑、無期徒刑或最輕本刑為3 年以上有期
    徒刑以外之罪，其於準備程序中就被訴事實為有罪之陳述，
    經本院告知簡式審判程序之旨，並聽取公訴人、被告及辯護
    人之意見後，爰依刑事訴訟法第273條之1第1 項規定合議裁
    定由受命法官獨任進行簡式審判程序。
二、犯罪事實：
    鄭德蕾前於民國96年間因施用毒品案件，經本院以96年度毒
    聲字第356 號裁定送觀察、勒戒後，因認無繼續施用毒品傾
    向，於96年7月4日執行完畢釋放。又於前開觀察、勒戒執行
    完畢釋放後5 年內之96年間因施用毒品案件，經本院以96年
    度桃簡字第2661號判決判處有期徒刑4 月確定，於97年2月1
    日易科罰金執行完畢。詎猶不知悔改，復基於施用第一級毒
    品海洛因之犯意，於99年11月1 日下午某時，在其位於桃園
    縣桃園市○○○街10巷5之1號住處內，以抽香菸之方式施用
    第一級毒品海洛因1 次。嗣於99年11月2 日中午12時10分許
    ，在桃園縣桃園市○○路81號前，為警盤查並經其同意搜索
    後，警方於其身上起獲並扣得第一級毒品海洛因1 包含袋（
    驗餘毛重0.3431公克），而悉上情。
三、認定被告犯罪所憑之證據：
  (一)被告鄭德蕾於本院行準備程序及審理時之自白。
  (二)桃園縣政府警察局桃園分局被採尿人尿液暨毒品檢體真實姓
    名與編號對照表各1 份、臺灣檢驗科技股份有限公司濫用藥
    物檢驗報告（尿液暨毒品部分）共2 紙及查獲現場暨扣案毒
    品照片共4 張。
  (三)扣案海洛因1 包含袋（驗餘毛重0.3431公克）。
四、核被告鄭德蕾所為，係犯毒品危害防制條例第10條第1 項之
    施用第一級毒品罪。其施用前後持有第一級毒品海洛因之低
    度行為，應為施用毒品之高度行為所吸收，不另論罪。又被
    告有如犯罪事實欄所載前案科刑執行情形，有臺灣高等法院
    被告前案紀錄表1 份在卷可按，其於徒刑執行完畢後5 年內
    故意再犯本件有期徒刑以上之罪，為累犯，應依刑法第47條
    第1 項之規定加重其刑。另按對於未發覺之罪自首而受裁判
    者，得減輕其刑，刑法第62條前段固有明文，其立法目的係
    為使犯罪事實易於發覺及獎勵犯人知所悔悟而設。又該條所
    謂發覺，固非以有偵查犯罪權之機關或人員確知其人犯罪無
    誤為必要，而於對其發生嫌疑時，即得謂為已發覺；但此項
    對犯人之嫌疑，仍須有確切之根據得為合理之可疑者，始足
    當之（最高法院72年度台上字第641 號判例意旨參照）。查
    本件被告係員警於藥局外進行盤查時，發現其有毒品前科，
    且警方經其同意搜索後，於被告身上查獲本件扣案毒品，有
    自願受搜索同意書及桃園縣政府警察局桃園分局100 年8月9
    日警員職務報告各1 紙在卷可稽，是被告係遭警發覺犯罪嫌
    疑後始供承施用毒品之情，自不得依刑法第62條前段之規定
    獲邀寬典減輕其刑，附此敘明。至辯護人以被告患有精神疾
    病、年邁母親須照顧、配合進行美沙冬替代療法一節，請求
    依刑法第59條之規定酌減被告之刑等語。查被告前因施用毒
    品犯行，經本院分別裁定送觀察、勒戒及強制戒治執行完畢
    ，並經判處罪刑確定，業已如上所載，並有臺灣高等法院被
    告前案紀錄表附卷可稽，被告竟未珍惜自新機會，又再犯本
    件施用毒品犯行，惟被告犯後自99年11月4 日起至100年9月
    5日止在衛生署桃園療養院接受美沙冬替代療法後，於100年
    8 月29日接受海洛因尿液篩檢，結果為陰性等情，有衛生署
    桃園療養院診斷證明書1 紙在卷可考，足見被告於接受前開
    戒癮治療後，確無再予施用毒品之行為，顯見被告確有戒除
    毒癮之決心及行為，其施用毒品行為之犯案情節非重，而其
    所為施用第一級毒品罪之最重法定刑為「6月以上5年以下有
    期徒刑」，本院認本件實際犯罪情狀，顯有可憫恕之處，是
    如量處法定最低度刑，依一般國民之法律情感，猶嫌過重，
    顯屬情輕法重，故參酌前情，依刑法第59條之規定，酌減其
    刑，並依法先加後減。爰審酌被告前已有施用毒品之前科，
    猶為本案施用第一級毒品海洛因之行為，然其所為主要係戕
    害自身，並未直接積極損害他人之利益暨其犯罪後坦承犯行
    ，態度尚稱良好，且接受戒癮治療等一切情狀，從輕量處如
    主文所示之刑，並諭知易科罰金之折算標準。另扣案之海洛
    因1 包含袋（驗餘毛重0.3431公克），除因鑑驗已用罄滅失
    者外，爰依毒品危害防制條例第18條第1 項前段規定，沒收
    銷燬之。包裹上開毒品之外包裝袋，其內所沾殘之海洛因量
    微，無法與該包裝袋析離，應一體視為第一級毒品海洛因，
    爰併依毒品危害防制條例第18條第1 項前段規定宣告沒收銷
    燬之，附此敘明。
五、應適用之法條：
    刑事訴訟法第273條之1第1項、第299條第1項前段、第310條
    之2、第454條第1項，毒品危害防制條例第10條第1項、第18
    條第1項前段，刑法第11條、第47條第1項、第59條、第41條
    第1項前段。
六、如不服本判決，應於判決送達後10日內向本院提出上訴狀（
    應附繕本），其未敘述上訴理由者，應於上訴期間屆滿後20
    日內補提理由書狀於本院，上訴於臺灣高等法院。
本案經檢察官高文政到庭執行職務。
中    華    民    國   100    年    10    月    12    日
                  刑事庭    法  官  黃翊哲
以上正本證明與原本無異。
                            書記官  洪明媚
中    華    民    國   100    年    10    月    12    日
附錄本案論罪科刑法條：
毒品危害防制條例第10條第1項
施用第一級毒品者，處6月以上5年以下有期徒刑。